【裁判字號】    90,易,68
【裁判日期】    900305
【裁判案由】    傷害
【裁判全文】
臺灣板橋地方法院刑事判決                              九十年度易字第六八號
    公  訴  人  臺灣板橋地方法院檢察署檢察官
    被      告  甲○○
右列被告因傷害案件，經檢察官提起公訴（八十九年度偵字第二一三二五號），本院
判決如左：
    主  文
甲○○傷害人之身體，處拘役參拾日，如易科罰金，以參佰元折算壹日。
    事  實
一、甲○○於民國（下同）八十九年八月十八日二十三時三十分許，在台北縣中和市
    ○○路○段三五七巷二號貨運公司內，因認與其同組之乙○○上班遲到與乙○○
    發生口角，竟於普通傷害人身體之故意，徒手推打乙○○，致乙○○受有胸部挫
    傷、頭部外傷（即鼻樑受傷）之傷害。
二、案經乙○○訴由臺北縣警察局中和分局報請臺灣板橋地方法院檢察署檢察官偵查
    起訴。
    理  由
一、訊據被告甲○○矢口否認有何傷害犯行，辯稱當時伊較晚到，告訴人乙○○有發
    牢騷，我未動手打他，只是出手推他胸部一下，指甲刮到他鼻樑，有破皮而已云
    云。惟查，右揭事實，業據告訴人於警訊、偵審中指訴歷歷，證人廖焜興於本院
    審理時證稱，當天被告有事外出，告訴人一邊工作一邊叫罵，我有看到被告用手
    推告訴人胸部，我不知告訴人為何受傷，但我有看到他鼻樑受傷等語，顯見被告
    確有動手推告訴人胸部，且告訴人鼻樑有受傷，核與卷附診斷證明書所載告訴人
    受有胸部挫傷、頭部外傷等情相符，告訴人因被告之行為而受傷應可認定，被告
    所辯，避重就輕，諉無可採，其犯行事證明確，洵堪認定。
二、核被告所為係犯刑法第二百七十七條第一項傷害罪名。爰審酌被告犯罪之動機，
    因細故傷人、目的、手段，犯罪時所受之刺激及其品性、生活狀況、智識程度、
    犯罪後態度及告訴人所受傷害程度等一切情狀，量處如主文所示之刑，並諭知易
    科罰金之折算標準。查刑法第四十一條業於九十年一月四日經立法院修正通過，
    並經總統於九十年一月十日公布，而於同年一月十二日生效施行，其修正條文為
    ：「犯最重本刑為五年以下有期徒刑以下之刑之罪，而受六個月以下有期徒刑或
    拘役之宣告，因身體、教育、職業、家庭之關係或其他正當事由，執行顯有困難
    者，得以一元以上三元以下折算一日，易科罰金。但確因不執行所宣告之刑，難
    收矯正之效，或難以維持法秩序者，不在此限。」「併合處罰之數罪，均有前項
    情形，其應執行之刑逾六月者，亦同」，就被告所犯之罪並無影響，但仍應依刑
    法第二條第一項前段規定，適用裁判時之修正後刑法第四十一條規定諭知易科罰
    金之折算標準，合此說明。
據上論斷，應依刑事訴訟法第二百九十九條第一項前段，刑法第二條第一項前段、第
二百七十七條第一項、第四十一條第一項，罰金罰鍰提高標準條例第一條前段、第二
條，判決如主文。
本案經檢察官陳銘祥到庭執行職務
中      華      民      國    九十      年      三      月      五      日
                                      台灣板橋地方法院刑事第四庭
                                          法  官  王  敏  慧
右正本証明與原本無異
如不服本判決應於送達後十日內向本院提出上訴狀
                                          書記官  廖  美  紅
中      華      民      國    九十      年      三      月      八      日
附錄本案論罪科刑法條全文：
刑法第二百七十七條
傷害人之身體或健康者，處三年以下有期徒刑，拘役或一千元以下罰金。
犯前項之罪，因而致人於死者，處無期徒或七年以上有期徒刑；致重傷者，處三年以
上十年以下有期徒刑。


司法院資訊處製作；財團法人民間司法改革基金會備份。
